【裁判字號】    92,交上易,320
【裁判日期】    920807
【裁判案由】    過失傷害
【裁判全文】
臺灣高等法院刑事判決                          九十二年度交上易字第三二０號
    上  訴  人
    即  被  告  乙○○
右上訴人因過失傷害案件，不服臺灣板橋地方法院九十二年度交易字第二八三號，中
華民國九十二年六月十五第一審判決（起訴案號：臺灣板橋地方法院檢察署九十二年
度偵字第五九一四號），提起上訴，本院判決如左：
    主  文
上訴駁回。
乙○○緩刑參年。
    事  實
一、乙○○受僱於台北縣板橋市○○街一二四巷「上鋐五金行」從事送貨工作，平日
    駕車從事送貨工作，為從事駕駛業務之人，於民國（下同）九十一年十一月九日
    十五時許，駕駛車號ＨＴ─五四五七號自小貨車，沿臺北縣樹林市○○路內側車
    道往新莊方向行駛，行經樹林市○○路一之八號前，因行駛內側車道之前方車輛
    煞車準備左轉，乙○○即欲變換至外側車道繼續行駛，於變換車道時，本應注意
    讓直行車先行，並保持安全距離，依當時情況，又無不能注意之情形，竟疏未注
    意，而貿然切入外側車道，適甲○○騎乘車號ＨＣＱ─八四二號重機車，直行於
    外側車道，見乙○○之貨車忽然切入外側車道，煞避不及，致機車左側車身擦撞
    貨車右前輪，甲○○因而受有四肢多處挫傷及左足背皮膚缺損等傷害，乙○○肇
    事後載送甲○○返家並就醫，嗣於下午五時許，由甲○○之父報案，惟未報明肇
    事人姓名，乙○○在警方尚未查知犯罪嫌疑人前，在警察到車禍現場時，主動向
    警員自首犯罪並接受裁判。
二、案經乙○○自首及由甲○○訴由臺灣板橋地方法院檢察官偵查起訴。
    理  由
一、訊據被告乙○○坦承於右揭時地，駕駛車號ＨＴ─五四五七號自小貨車，因變換
    車道時擦撞甲○○所騎乘之車號ＨＣＱ─八四二號重機車，致甲○○受傷等情不
    諱，惟辯稱：伊當時是要右轉，伊變換車道時有從後照鏡看後面，但沒有看到對
    方之機車，且對方是右轉車，本身的速度也很快等語。
二、惟查右揭事實，業據被害人甲○○及證人即到場處理之員警詹德旺證述明確，且
    有道路交通事故調查報告表、照片可稽，被告於原審審理時亦坦承犯行，並自稱
    其自己有過失，其自白應與事實相符，而堪以採信。按汽車在雙向四車道行駛時
    ，變換車道時，應讓直行車先行，並注意安全距離，道路交通安全規則第九十八
    條第一項第六款定有明文，被告於右揭時地，駕駛車號ＨＴ─五四五七號自小貨
    車，變換車道時，自應注意上開規定，按當時情形又無不能注意之情事，竟疏未
    注意該車道之直行機車，讓其先行，並注意安全距離，其有過失甚明，而被害人
    甲○○受有四肢多處挫傷、左足背皮膚缺損等傷害，亦有三軍總醫院、廣川醫院
    診斷證明書可證，是被告之過失行為與被害人所受之傷害間，具有相當因果關係
    甚明。本案事證明確，被告犯行洵堪認定。
三、查被告乙○○受僱於台北縣在板橋市○○街一二四巷「上鋐五金行」從事送貨工
    作，其平日駕車從事送貨工作，為從事駕駛業務之人，業據其供述明確，核其所
    為，係犯刑法第二百八十四條第二項前段之業務過失傷害罪。被告於犯罪發生後
    ，對於偵查機關未發覺之罪自首而受裁判，此有「涉嫌人是否自首調查表」可稽
    ，並據被害人甲○○於警詢及本院調查中敘明被害處理經過，堪以認定被告之行
    為構成自首，應依刑法第六十二條前段減輕其刑。
四、原審認被告罪證明確，援引刑法第二百八十四條第二項前段、第六十二條前段，
    罰金罰鍰提高標準條例第一條前段、第二條之規定，並審酌被告變換車道時未注
    意直行車，致被害人煞避不及，發生擦撞，而致被害人受有四肢多次挫傷及足背
    皮膚缺損等傷害，過失程度及犯罪所生損害非輕，目前失業，無法與被害人達成
    和解，賠償被害人請求之新台幣四十萬元損失，惟犯罪後主動載被害人返家、就
    醫，犯罪後態度非惡等一切情狀，量處有期徒刑六月，並諭知易科罰金之折算標
    準。原審認事用法，均無不合，量刑亦屬妥適，被告提起上訴，其猶執陳詞否認
    犯罪，指摘原判決不當，其上訴無理由，應予駁回。末查被告前未曾受有期徒刑
    以上刑之宣告，有本院被告全國前案紀錄表一份在卷可稽，其因一時疏忽而犯罪
    ，犯罪之後，已與被害人甲○○達成民事和解，賠償甲○○新台幣二十萬元，此
    有甲○○所提之刑事呈報狀及和解書影本各一份在卷可按，本院認對其所宣告之
    刑，以暫不執行為適當，爰併予宣告緩刑三年，以勵自新。
據上論斷，應依刑事訴訟法第三百六十八條，刑法第七十四條第一款，判決如主文。
本案經檢察官洪泰文到庭執行職務。
中      華      民      國    九十二    年      八      月      七      日
                              臺灣高等法院交通法庭
                                  審判長法  官  陳  正  雄
                                        法  官  許  宗  和
                                        法  官  許  錦  印
右正本證明與原本無異。
不得上訴。
                                        書記官  楊  妙  恩
中      華      民      國    九十二    年      八      月     十二     日
附錄本案論罪科刑法條全文：
刑法第二百八十四條：
因過失傷害人者，處六月以下有期徒刑、拘役或五百元以下罰金。致重傷者，處一年
以下有期徒刑、拘役或五百元下罰金。
從事業務之人，因業務上之過失傷害人者，處一年以下有期徒刑、拘役或一千元以下
罰金。致重傷者，處三年以下有期徒刑、拘役或二千元以下罰金。


司法院資訊處製作；財團法人民間司法改革基金會備份。
